臺灣臺南地方法院刑事判決                          九十一年度易字第二五四號
    公  訴  人  臺灣台南地方法院檢察署檢察官
    被      告  乙○○
右列被告因毀損案件，經檢察官提起公訴（九十年度偵字第一一二五七號），本院判
決如左：
    主  文
乙○○損壞他人之車門鎖壹個、無線電主機壹台，足以生損害於他人，累犯，處有期
徒刑伍月，如易科罰金以佰元折算壹日。
    事  實
一、乙○○前於民國八十八年、八十九年間，因恐嚇取財、竊盜等案件經本院分別判
    處有期徒刑五月及六月確定，並定應執行刑有期徒刑十月，於八十九年七月八日
    執行完畢，不知悛悔，復於九十年九月三十日晚間七時五十分許，先損壞甲○○
    所有之車牌Ｖ９─２３５號營業用小客車右前車門門鎖，侵入車內，進而損壞車
    內甲○○所有之無線電主機一台等財物，足以生損害於甲○○，並為甲○○當場
    發現後報警查獲。
二、案經甲○○訴請臺灣台南地方法院檢察署檢察官偵辦。
    理  由
一、訊據被告固坦承毀損甲○○之無線電主機及侵入告訴人之車內，惟否認破壞車門
    鎖，辯稱當時係因酒醉，由一名年籍不詳男子將伊送入車內休息云云。惟查被告
    侵入告訴人車內後，隨即經告訴人發現，遂急忙欲逃出，惟因被告僅打開告訴人
    之右前門鎖，後車門鎖未及打開致未能逃出，業經告訴人指訴綦詳，且有毀損車
    門鎖照片五張在卷可資佐證。再被告與告訴人素昧平生，告訴人當時已將車門全
    部上鎖，係因發現被告在車內，始以遙控器打開車門鎖，而被告如因酒醉需要休
    息，衡諸常情，友人應將之送回家中或旅館中休息，豈有大費週章破壞他人車門
    鎖後，再將被告送入車內休息之理，足證被告所辯為事後卸責之詞，不足採信。
    故本案已事證明確，被告犯行洵堪認定。
二、核被告損壞他人之物，所為係犯刑法第三百五十四條之罪。又被告雖先後損壞告
    訴人之車門鎖及無線電主機，惟該兩次毀損行為係於密切接近之時地實施，侵害
    同一之法益，各行為之獨立性極為薄弱，依一般社會健全觀念，在時間差距上，
    難以強行分開，在刑法評價上，以視為數個舉動之接續施行，合為包括之一行為
    予以評價，較為合理，而為接續犯，而應僅論一毀損罪，合先敘明。又被告有犯
    罪事實欄所示之前科，有台灣高等法院被告全國前案紀錄表在卷可按，其於五年
    之內再犯本件有期徒刑以上之罪，為累犯，應依法加重其刑。爰審酌被告毀損財
    物之價值，犯後未能坦承犯行，未與被害人達成和解等一切情狀，量處如主文所
    示之刑，並諭知易科罰金之折算標準，以資懲儆。
據上論斷，應依刑事訴訟法第二百九十九條第一項前段，刑法第三百五十四條、第四
十一條第一項前段、第四十七條，罰金罰鍰提高標準條例第一條前段、第二條，判決
如主文。
中    華    民    國      九十一      年       五      月      十七     日
                                    臺灣臺南地方法院刑事第二庭
                                              法  官  鄧希賢
右正本證明與原本無異。
如不服本判決，應於判決送達後十日內，向本院提出上訴狀。
                                              書記官  汪維屏
中    華    民    國      九十一      年       五      月      十七     日
附錄本案所犯法條全文：
刑法第三百五十四條
毀棄、損壞前二條以外之他人之物或致令不堪用，足以生損害於公眾或他人者，處二
年以下有期徒刑、拘役或五百元以下罰金。
